【裁判字號】    97,毒抗,292
【裁判日期】    970620
【裁判案由】    毒品危害防制條例
【裁判全文】
臺灣高等法院刑事裁定                 97年度毒抗字第292號
抗  告  人
即  被  告  甲○○
上列抗告人因毒品危害防制條例案件，不服臺灣基隆地方法院97
年度毒聲字第91號，中華民國97年5月15日裁定，提起抗告，本
院裁定如下：
    主  文
抗告駁回。
    理  由
一、原裁定意旨略以：
    (一)按抗告期間，除有特別規定外，為五日，自送達裁定後起
      算；原審法院認為抗告不合法律上之程式或法律上不應准
      許，或其抗告權已經喪失者，應以裁定駁回之；抗告，除
      本章有特別規定外，準用第三編第一章關於上訴之規定。
      刑事訴訟法第406條前段、第408條第1項前段、第419條分
      別定有明文。又送達文書，除本章有特別規定外，準用民
      事訴訟法之規定，刑事訴訟法第62條亦有明文。寄存送達
      自寄存之日起，經十日發生效力，辦理民事訴訟事件應行
      注意事項第141條規定甚明。
    (二)查本院民國97年4月15日97年度毒聲字第91號裁定係於97
      年4月23日對被告位於基隆市○○路420號之2居所為寄存
      送達，經十日即於97年5月3日發生效力；又於同年5月6日
      對被告之戶籍地即基隆市○○○街62巷267號14樓處送達
      ，並由有辨別事理能力之受僱人即社區管理員代為收受，
      此有送達證書附卷可稽，則依第一次對被告居所送達為準
      ，被告至遲應於97年5月8日前提出抗告（就令依第二次送
      達為準，期間末日為97年5月11日，因遇星期日而以次日
      代之，亦應於97年5月12日前提出抗告），被告遲至97年5
      月13日始行抗告（本院收文章戳參照），顯已逾越抗告期
      間（本件無加計在途期間之問題），於法顯有未合，自應
      以裁定駁回其抗告。
二、抗告意旨略以：抗告人甲○○對於原裁定之理由二中抗告期
    間始末之計算方式有異議，因早於多年前在各公家機關甚至
    民間企業皆開始實施週休二日，但裁定書中將假日延後計算
    日只計算一日，而以此為由駁回抗告人之抗告，實難令人心
    服。因此再向法院提出抗告請求檢察官可調閱抗告人之前所
    寄出之書狀及所附之證明文件，抗告人衷心請求法院能給予
    抗告人和其他人同等之待遇，依循政府德政，給予緩起訴處
    分，讓抗告人能持續接受美沙冬戒毒治療云云。
三、按，於一定期日或期間內，應為意思表示或給付者，其期日
    或其期間之末日，為星期日、紀念日或其他休息日時，以其
    休息日之次日代之。民法第122條定有明文。經查：原法院
    97年4月14日所為97年度毒聲字第91號裁定，於同年5月6日
    送達被告之住所基隆市安樂區○○○街62巷267號14樓，由
    其受僱人即願景天下公寓大廈管理委員會陳嘉雯收受，已發
    生合法送達之效力。又抗告期間為五日，因同年5月11日為
    星期日，依上開規定應以其次日代之，則被告至遲應於5月
    12日（星期一）提出抗告。詎被告遲至5月13日始向原法院
    提出抗告，此有該院收狀日期章蓋於抗告狀在卷可佐，其抗
    告已逾抗告期間，顯非適法。原法院因而駁回抗告人之抗告
    ，核無不合。抗告人認應依週休二日之規定向後延長二日，
    核無理由，應該駁回。
四、據上論結，應依刑事訴訟法第412條，裁定如主文。
中    華    民    國    97    年    6     月    20    日
                  刑事第十二庭  審判長法  官  蔡永昌
                                      法  官  蘇素娥
                                      法  官  陳榮和
以上正本證明與原本無異。
不得再抗告。
                                      書記官  林吟玲
中    華    民    國    97    年    6     月    20    日


司法院資訊處製作；財團法人民間司法改革基金會備份。
